# 现金流编制

提问人：13824485040 时间：2018-03-07 14:51:21
支付给关联方的借款利息应该放在现金流量表那里？ 支付其他与筹资活动有关的现金以及 分配股利、利润或偿付利息支付的现金，放那个比较好

回答人：chenyiwei
分配股利、利润或偿付利息支付的现金。或者，如果借款本金的借入和偿还是作为“其他”现金流量的，则其利息也可以作为“其他筹资活动”的现金流量。